---
title: "ÖGD Bericht für `r params$bundesland`"
subtitle: "Datenstand: `r format(Sys.Date(), format = '%A, den %d. %B %Y')`"
author: "Jakob Schumacher"
output:
  html_document: 
    theme: cosmo 
  pdf_document: default
date: "2023-04-27"
params:
  bundesland: Hessen
  datenquelle: "https://raw.githubusercontent.com/robert-koch-institut/COVID-19-Hospitalisierungen_in_Deutschland/master/Aktuell_Deutschland_adjustierte-COVID-19-Hospitalisierungen.csv"
---


```{r setup, include=FALSE}
knitr::opts_chunk$set(echo = F, error = F, message = F, warning = F)

```


# Einleitung
<<<<<<< HEAD
Dies ist ein Bericht für den öffentlichen Gesundheitsdienst. Er ist erstellt mit R und RStudio. Inhaltlilch dreht sich der Bericht um COVID-19 Hospitalisierungen 
=======
Dies ist ein Bericht für den öffentlichen Gesundheitsdienst. Er ist erstellt mit R und RStudio. Inhaltlilch dreht sich der Bericht um Covid-19-Hospitalisierungen 
>>>>>>> a17c35b2cc04f7afc87f4b5ce0288b8a41e6b30f

```{r loading_packages}
# -------------------------------
# Pakete laden
# -------------------------------
library(tidyverse)
library(rio)
library(sf)
library(osmdata)
```

# Methoden
## Datenquelle
Die Daten wurden heruntergeladen von der Opendata-Webseite des RKI. 

* Datenquelle: `r params$datenquelle`

## Vorgehensweise
Bei den Methoden wurde wie folgt vorgegangen:

1. Daten einlesen
2. Daten transformieren
3. Berechnungen anstellen
4. Grafiken erstellen

```{r reading_data}
# -------------------------------
# Daten einlesen
# -------------------------------
data <- read_csv(params$datenquelle)

# Hier nutzen wir die Funktion [read_csv des Packages tidyverse. Die Funktion versucht mit sinnvollen Defaults den Datensatz zu lesen. ](https://readr.tidyverse.org/reference/read_delim.html). Alternativ gibt es im Paket "rio" die Funktion "import". Zusammenfassung für [Import Export im Epi R Handbook](https://epirhandbook.com/en/import-and-export.html)
# Die eingelesenen Daten werden mit "<-" der Variable data zugeordnet
# Das Einlesen von Umlaute klappt manchmal nicht. Dann muss der Funktion mitgeteilt werden, dass es sich um UTF-8 kodierte Daten handelt. Dies macht man mit dem Argument encoding = "UTF-8". Das Argument muss mit Komma getrennt werden. Mittels guess_encoding("Dateiname.csv") kann das genaue Encoding herausgefunden werden. 
# Manchen Funktionen müssen wir zusätzlich mitteilen, dass wir als dezimaltrenner "," statt "." haben.


```



```{r transforming_data}
# -------------------------------
# Daten anschauen
# -------------------------------
# Mit str kann mann sich Daten in der Konsole anschauen. Befehl wäre: str(data)
# Mit View kann man sich die Daten direkt Excel-ähnlich anschauen. Befehl wäre: View(data)


# -------------------------------
# Daten transformieren
# -------------------------------
bundesland_data <- data %>% 
  filter(Bundesland == params$bundesland)
```

# Ergebnisse
Insgesamt gibt es `r nrow(data)` Datenpunkte. 



## Inzidenz
```{r abbildung_1, results='asis'}
ggplot(bundesland_data, aes(x= Datum, y = OG_PI_adjustierte_7T_Hospitalisierung_Faelle)) +
  geom_line() +
  theme_blank()

```

## Karte
```{r}

# Definieren Sie die Abfrage für OSM, um Daten für Hessen zu erhalten
query <- opq("Hessen, Germany") %>%
  add_osm_feature("admin_level", "4", exact = FALSE) %>%
  add_osm_feature("boundary", "administrative")

# Holen Sie die Polygon-Daten
hessen_poly <- osmdata_sf(query)

# Zeichnen Sie die Karte
ggplot() +
  geom_sf(data = hessen_poly$osm_polygons, fill = "lightblue", color = "black") +
  ggtitle("Karte von Hessen") +
  theme_minimal()


mannheim <-
  osmdata::getbb("Mannheim") %>% 
  osmdata::opq(timeout = 25*100) %>%
  osmdata::add_osm_feature(
    key = "admin_level", 
    value = "6"
  ) %>% 
  osmdata::osmdata_sf() %$% 
  osm_multipolygons %>% 
  dplyr::filter(name == "Mannheim") %>% # filter on city level
  dplyr::select(geometry) %>%
  sf::st_transform(3035) 

mannheim


# Wenn Sie einen bestimmten Wert auf der Karte anzeigen möchten, können Sie geom_text verwenden
# Beispiel: Angenommen, es gibt einen Wert von 100 in Frankfurt
ggplot(data = hessen) +
  geom_sf() +
  geom_text(aes(x = 8.6821, y = 50.1109, label = "100"), size = 5, colour = "red") +
  ggtitle("Karte von Hessen mit einem Wert in Frankfurt") +
  theme_minimal()

```


