---
title: "ÖGD Bericht "
output: html_document
date: "2023-04-27"
---

```{r setup, include=FALSE}
knitr::opts_chunk$set(echo = F, error = F, message = F, warning = F)

```


# Einleitung
Dies ist ein Bericht für den öffentlichen Gesundheitsdienst. Er ist erstellt mit R und RStudio. Inhaltlilch dreht sich der Bericht um  

```{r loading_packages}
# -------------------------------
# Pakete laden
# -------------------------------
library(tidyverse)
library(rio)
```



```{r reading_data}
# -------------------------------
# Daten einlesen
# -------------------------------
data_url <- "https://raw.githubusercontent.com/robert-koch-institut/COVID-19-Hospitalisierungen_in_Deutschland/master/Aktuell_Deutschland_adjustierte-COVID-19-Hospitalisierungen.csv"
data <- read_csv(data_url)

# Hier nutzen wir die Funktion [read_csv des Packages tidyverse. Die Funktion versucht mit sinnvollen Defaults den Datensatz zu lesen. ](https://readr.tidyverse.org/reference/read_delim.html). Alternativ gibt es im Paket "rio" die Funktion "import". Zusammenfassung für [Import Export im Epi R Handbook](https://epirhandbook.com/en/import-and-export.html)
# Die eingelesenen Daten werden mit "<-" der Variable data zugeordnet
# Das Einlesen von Umlaute klappt manchmal nicht. Dann muss der Funktion mitgeteilt werden, dass es sich um UTF-8 kodierte Daten handelt. Dies macht man mit dem Argument encoding = "UTF-8". Das Argument muss mit Komma getrennt werden. Mittels guess_encoding("Dateiname.csv") kann das genaue Encoding herausgefunden werden. 
# Manchen Funktionen müssen wir zusätzlich mitteilen, dass wir als dezimaltrenner "," statt "." haben.


```



```{r transforming_data}
# -------------------------------
# Daten anschauen
# -------------------------------
# Mit str kann mann sich Daten in der Konsole anschauen. Befehl wäre: str(data)
# Mit View kann man sich die Daten direkt Excel-ähnlich anschauen. Befehl wäre: View(data)


# -------------------------------
# Daten transformieren
# -------------------------------
bundesland_data <- data %>% 
  filter(Bundesland == "Hessen")
```

# Ergebnisse
Insgesamt gibt es `r nrow(data)` Datenpunkte. 


```{r abbildung_1, results='asis'}
ggplot(bundesland_data, aes(x= Datum, y = OG_PI_adjustierte_7T_Hospitalisierung_Faelle)) +
  geom_line()

```


# Methoden
Die Daten wurden heruntergeladen von der Opendata-Webseite des RKI. 

* Datenquelle: `r data_url`
* Verwendetes Script: `r `
* Verwendete R-Pakete

Bei den Methoden wurde wie folgt vorgegangen:

1. Daten einlesen
2. Daten transformieren
3. Berechnungen anstellen
4. Grafiken erstellen
