--- 
title: Abwassersurveillance Wochenbericht
---


# Einleitung
Mit Abwassersurveillance wird das Abwasser auf Erreger untersucht.

# Methoden
```{r knitr-Tablle, echo=FALSE, warning=FALSE, message=FALSE, error=FALSE}
#%%%%%%%%%%%%%%%%%%%%%%%%%%%%%%%%%%%%%%%%%%%%%%%%%%%%%%%%%%%%%%%%%%%%%%%%%%%%
# Setup -------------
#%%%%%%%%%%%%%%%%%%%%%%%%%%%%%%%%%%%%%%%%%%%%%%%%%%%%%%%%%%%%%%%%%%%%%%%%%%%%
pacman::p_load("tidyverse")
pacman::p_load("rio")
pacman::p_load("gt")


#%%%%%%%%%%%%%%%%%%%%%%%%%%%%%%%%%%%%%%%%%%%%%%%%%%%%%%%%%%%%%%%%%%%%%%%%%%%%
# Reading in data -------------
#%%%%%%%%%%%%%%%%%%%%%%%%%%%%%%%%%%%%%%%%%%%%%%%%%%%%%%%%%%%%%%%%%%%%%%%%%%%%
data <- rio::import("https://raw.githubusercontent.com/robert-koch-institut/Abwassersurveillance_AMELAG/main/amelag_einzelstandorte.tsv")

#%%%%%%%%%%%%%%%%%%%%%%%%%%%%%%%%%%%%%%%%%%%%%%%%%%%%%%%%%%%%%%%%%%%%%%%%%%%%
# Transforming data
#%%%%%%%%%%%%%%%%%%%%%%%%%%%%%%%%%%%%%%%%%%%%%%%%%%%%%%%%%%%%%%%%%%%%%%%%%%%%
# Select only the variables: 'datum', 'standort', 'bundesland', 'viruslast' 
data <- data %>% 
  select(datum, standort, bundesland, viruslast)


# Wee see a lot of 'NA' Values which we dont need, so we filter them out. We use drop_na() to get rid of those NA values
data <- data %>% 
  drop_na(viruslast)

# Now we take only values from Augsburg         
data <- data %>% 
  filter(standort == "Augsburg")


# Wir speichern jetzt variablen, die wir später für den Bericht benötigen
number_of_observations <- nrow(data)
date_first_observation <- min(data$datum)
date_last_observation <- max(data$datum)

```

Dieser Bericht verwendet [Offene Daten des Robert Koch-Instituts aus dem Projekt AMELAG](https://github.com/robert-koch-institut/Abwassersurveillance_AMELAG).
Insgesamt existieren für Augsburg `r number_of_observations` Messwerte zwischen dem `r date_first_observation` und dem `r date_last_observation`. 

# Ergebnisse
```{r Line-graph, echo=FALSE, warning=FALSE, message=FALSE, error=FALSE}
#%%%%%%%%%%%%%%%%%%%%%%%%%%%%%%%%%%%%%%%%%%%%%%%%%%%%%%%%%%%%%%%%%%%%%%%%%%%%
# Grafik -------------
#%%%%%%%%%%%%%%%%%%%%%%%%%%%%%%%%%%%%%%%%%%%%%%%%%%%%%%%%%%%%%%%%%%%%%%%%%%%%
data %>% 
  ggplot() +
  aes(x = datum, y = viruslast) +
  geom_line(color = "darkgrey") +
  geom_smooth(span = 0.2, se = FALSE, color = "black") +
  geom_point(color = "darkgrey") +
  ggtitle("Viruslast auf SARS-CoV2 in Augsburg") +
  xlab("Datum der Probenahme") +
  ylab("Viruslast") +
  theme_minimal()
```


```{r Table, echo=FALSE, warning=FALSE, message=FALSE, error=FALSE}
#%%%%%%%%%%%%%%%%%%%%%%%%%%%%%%%%%%%%%%%%%%%%%%%%%%%%%%%%%%%%%%%%%%%%%%%%%%%%
# Tabelle -------------
#%%%%%%%%%%%%%%%%%%%%%%%%%%%%%%%%%%%%%%%%%%%%%%%%%%%%%%%%%%%%%%%%%%%%%%%%%%%%
data %>% 
  select(datum, viruslast) %>% 
  gt() %>% 
  tab_header(
    title = "Werte der Abwassersurveillance",
    subtitle = paste("Datenstand vom", min(data$datum))
  ) %>%
  cols_label(
    datum = "Datum",
    viruslast = "Viruslast"
  ) %>%
  tab_options(
    table.width = "80%"
  )



