--- 
title: Abwassersurveillance Wochenbericht
author: HIER NAME EINTRAGEN
---


# Einleitung
Mit Abwassersurveillance wird das Abwasser auf Erreger untersucht.

# Methoden
```{r knitr-Tablle, echo=FALSE, warning=FALSE, message=FALSE, error=FALSE}
#%%%%%%%%%%%%%%%%%%%%%%%%%%%%%%%%%%%%%%%%%%%%%%%%%%%%%%%%%%%%%%%%%%%%%%%%%%%%
# Setup -------------
#%%%%%%%%%%%%%%%%%%%%%%%%%%%%%%%%%%%%%%%%%%%%%%%%%%%%%%%%%%%%%%%%%%%%%%%%%%%%
# HIER SOLLTEN DIE PAKETE GELADEN WERDEN

#%%%%%%%%%%%%%%%%%%%%%%%%%%%%%%%%%%%%%%%%%%%%%%%%%%%%%%%%%%%%%%%%%%%%%%%%%%%%
# Reading in data -------------
#%%%%%%%%%%%%%%%%%%%%%%%%%%%%%%%%%%%%%%%%%%%%%%%%%%%%%%%%%%%%%%%%%%%%%%%%%%%%
# Datenquelle "https://raw.githubusercontent.com/robert-koch-institut/Abwassersurveillance_AMELAG/main/amelag_einzelstandorte.tsv"

#%%%%%%%%%%%%%%%%%%%%%%%%%%%%%%%%%%%%%%%%%%%%%%%%%%%%%%%%%%%%%%%%%%%%%%%%%%%%
# Transforming data
#%%%%%%%%%%%%%%%%%%%%%%%%%%%%%%%%%%%%%%%%%%%%%%%%%%%%%%%%%%%%%%%%%%%%%%%%%%%%


```

Dieser Bericht verwendet [Offene Daten des Robert Koch-Instituts aus dem Projekt AMELAG](https://github.com/robert-koch-institut/Abwassersurveillance_AMELAG).
Insgesamt existieren für Augsburg HIER WERT EINTRAGEN Messwerte zwischen dem HIER WERT EINTRAGEN  und dem HIER WERT EINTRAGEN . 

# Ergebnisse
```{r Line-graph, echo=FALSE, warning=FALSE, message=FALSE, error=FALSE}
#%%%%%%%%%%%%%%%%%%%%%%%%%%%%%%%%%%%%%%%%%%%%%%%%%%%%%%%%%%%%%%%%%%%%%%%%%%%%
# Grafik -------------
#%%%%%%%%%%%%%%%%%%%%%%%%%%%%%%%%%%%%%%%%%%%%%%%%%%%%%%%%%%%%%%%%%%%%%%%%%%%%

```


```{r Table, echo=FALSE, warning=FALSE, message=FALSE, error=FALSE}
#%%%%%%%%%%%%%%%%%%%%%%%%%%%%%%%%%%%%%%%%%%%%%%%%%%%%%%%%%%%%%%%%%%%%%%%%%%%%
# Tabelle -------------
#%%%%%%%%%%%%%%%%%%%%%%%%%%%%%%%%%%%%%%%%%%%%%%%%%%%%%%%%%%%%%%%%%%%%%%%%%%%%




