---
title: "Bericht für `r params$bundesland`"
author: "Jakob Schumacher"
date: "2023-10-19"
output:
  word_document: default
  html_document:
    theme: cosmo
  pdf_document: default
subtitle: 'Datenstand: `r format(Sys.Date(), format = "%A, den %d. %B %Y")`'
params:
  bundesland: Niedersachsen
  datenquelle: "https://raw.githubusercontent.com/robert-koch-institut/COVID-19-Hospitalisierungen_in_Deutschland/master/Aktuell_Deutschland_adjustierte-COVID-19-Hospitalisierungen.csv"
---


```{r setup, include=FALSE}
knitr::opts_chunk$set(echo = F, error = F, message = F, warning = F, cache = F)

```


# Einleitung
Dies ist ein Bericht für den öffentlichen Gesundheitsdienst. Er ist erstellt mit R und RStudio. Inhaltlilch dreht sich der Bericht um Covid-19-Hospitalisierungen 

```{r loading_packages}
# Pakete laden mit dem paket pacman
pacman::p_load(tidyverse)
pacman::p_load(geodata)
pacman::p_load(sf)
pacman::p_load(ggplot2)
pacman::p_load(gt)
```

# Methoden
Die Daten wurden heruntergeladen von der Opendata-Webseite des RKI. 

* Datenquelle: `r params$datenquelle`

Bei den Methoden wurde wie folgt vorgegangen:

1. Daten einlesen
2. Daten transformieren
3. Berechnungen anstellen
4. Grafiken erstellen

```{r reading_data}
# Daten einlesen
data <- read_csv(params$datenquelle)

# Hier nutzen wir die Funktion [read_csv des Packages tidyverse. Die Funktion versucht mit sinnvollen Defaults den Datensatz zu lesen. ](https://readr.tidyverse.org/reference/read_delim.html). Alternativ gibt es im Paket "rio" die Funktion "import". Zusammenfassung für [Import Export im Epi R Handbook](https://epirhandbook.com/en/import-and-export.html)
# Die eingelesenen Daten werden mit "<-" der Variable data zugeordnet
# Das Einlesen von Umlaute klappt manchmal nicht. Dann muss der Funktion mitgeteilt werden, dass es sich um UTF-8 kodierte Daten handelt. Dies macht man mit dem Argument encoding = "UTF-8". Das Argument muss mit Komma getrennt werden. Mittels guess_encoding("Dateiname.csv") kann das genaue Encoding herausgefunden werden. 
# Manchen Funktionen müssen wir zusätzlich mitteilen, dass wir als dezimaltrenner "," statt "." haben.


```



```{r transforming_data}
# Daten anschauen
# Mit str kann mann sich Daten in der Konsole anschauen. Befehl wäre: str(data)
# Mit View kann man sich die Daten direkt Excel-ähnlich anschauen. Befehl wäre: View(data)


# Daten transformieren
# Hier werden die Filter Funktionen aus Tidyverse angewendet. Als Auswahl wird das Bundesland genommen, dass wir über die Paremter-Funktion von Rmarkdown bekommen
bundesland_data <- data %>% 
  filter(Bundesland == params$bundesland)
```

# Ergebnisse
Insgesamt gibt es `r nrow(data)` Datenpunkte. Hier könnte noch ein längerer Text stehen

```{r Inzidenzkurve, results='asis'}
ggplot(bundesland_data, aes(x= Datum, y = aktualisierte_7T_Hospitalisierung_Inzidenz)) +
  geom_line() +
  geom_smooth(span = 0.2) +
  theme_classic() +
  ggtitle(paste("Inzidenz in", params$bundesland), "in 2023") +
  ylab("7 Tage Inzidenz")


```

Nun gibt es noch viele weitere Dinge zu erläutern und eine Karte anzuzeigen  
```{r Karte anzeigen}

# Beispieldaten herunterladen
# germany_boundaries <- gadm(country = "Germany", level = 1, path = "beispieldaten/")

germany_boundaries <- readRDS("../beispieldaten/gadm/gadm41_DEU_1_pk.rds")

# Karte anzeigen lassen mit der base-r funktion "plot"
# plot(germany_boundaries)

# Geographische Daten umwandeln um sie für das Paket "sf" aufzubereiten
germany_sf <- st_as_sf(germany_boundaries)

# Anzeigen lassen mit dem Paket ggplot und sf
# ggplot(data = germany_sf) +
#   geom_sf() +
#   theme_minimal()

# Inzidenzberechnung pro Bundesland ausführen
bundeslandinzidenzen <- data %>% 
  filter(Bundesland != "Bundesgebiet") %>% # Das Bundesgebiet rausfiltern
  group_by(Bundesland) %>% # Gruppieren nach Bundesland
  summarise(inzidenz = mean(aktualisierte_7T_Hospitalisierung_Inzidenz, na.rm = T)) # Den Mittelwert der Inzidenz berechnen


# Daten zusammenführen
merged_data <- germany_sf %>% left_join(bundeslandinzidenzen, by = c("NAME_1" = "Bundesland"))

# Daten anzeigen
# ggplot(data = merged_data) +
#   aes(fill = inzidenz) +
#   geom_sf() +
#   theme_minimal()

# Spezifisches Bundesland herausfinden
spezifisches_bundesland <- merged_data[merged_data$NAME_1 == params$bundesland, ]


# Daten anzeigen
ggplot(data = merged_data) +
  aes(fill = inzidenz) +
  geom_sf() +
  geom_sf(data = spezifisches_bundesland, color = "red", fill = NA, size = 3) +  # Highlight des spezifischen Bundeslandes
  theme_minimal() +
  ggtitle(paste("Inzidenz in", params$bundesland, "im Bundeslandvergleich"))

```

Darüber hinaus ist es wichtig sich die Werte für die Karte anzeigen zu lassen  
```{r Tabelle anzeigen}
# Erstellen der Tabelle mit dem gt-Paket
tabelle <- data %>%
  group_by(Bundesland) %>% # Gruppieren nach Bundesland
  summarise(inzidenz = mean(aktualisierte_7T_Hospitalisierung_Inzidenz, na.rm = T)) %>% # Den Mittelwert der Inzidenz berechnen
  select(Bundesland, inzidenz) %>%
  gt() %>%
  tab_header(
    title = "Aktualisierte 7-Tage-Hospitalisierungsinzidenz pro Bundesland"
  ) %>%
  cols_label(
    Bundesland = "Bundesland",
    inzidenz = "Aktualisierte 7-Tage-Hospitalisierungsinzidenz"
  ) %>%
  fmt_number(
    columns = vars(inzidenz),
    decimals = 2
  )

# Anzeigen der Tabelle
tabelle


```

